【裁判字號】    90,上易,803
【裁判日期】    900524
【裁判案由】    傷害
【裁判全文】
臺灣高等法院高雄分院刑事判決                      九十年度上易字第八三號
    上訴人      丙○○
    即被告
右上訴人因傷害案件，不服臺灣高雄地方法院九十年度易字第八六二號中華民國九十
年三月三十日第一審判決（起訴案號：臺灣高雄地方法院檢察署九十年度偵字第二０
七九號），提起上訴，本院判決如左：
      主      文
上訴駁回。
      事      實
一、丙○○於八十九年十一月二十八日上午十時許，在高雄市○○區○○路與民生路
    口附近之扶輪甲園內，因見其友人高月與乙○○發生口角並動手互為攻擊後，竟
    心生不滿，基於普通傷害之犯意，獨自上前出手毆打已在樹旁休息之乙○○一拳
    ，致乙○○受有頭部外傷併腦震盪、左眼創傷性紅眼症、頭暈及噁心等傷害。
二、案經乙○○訴由高雄市政府警察局新興分局移送臺灣高雄地方法院檢察署檢察官
    偵查起訴。
      理      由
一、訊據上訴人即被告丙○○矢口否認有傷害告訴人乙○○之犯行，辯稱：案發當時
    ，其與告訴人雖有吵架一事，然並未出手打告訴人，告訴人所受之傷係告訴人與
    女子高月打架造成的云云。惟查被告確有出手打告訴人之事實，業經告訴人乙○
    ○於警訊、偵查、原審、本院審理中一再指訴不移，與目擊証人陳先能於偵查及
    原審審理時証稱被告確有打告訴人一拳等語相符。被告於檢察官九十年二月六日
    偵查中先是否認有出手打告訴人，但在告訴人乙○○指述歷歷及證人陳先能指證
    下，最後亦坦承有毆打告訴人之事實（見偵查卷第九頁最後二行）。此外告訴人
    受有頭部外傷併腦震盪、左眼創傷性紅眼症、頭暈及噁心等傷害，也有高雄市立
    大同醫院診斷証明書一份在卷可稽，此受傷症狀與被告以拳頭打擊被告之情節亦
    相符合。證人高月於偵查及原審審理時雖証稱被告只與告訴人吵架，未打告訴人
    ，告訴人所有傷害均係其當日與告訴人打架所造成云云，然高月為如上之證言，
    係因其本人確有與告訴人互為傷害，並造成告訴人臉部受有抓傷之傷害（理由後
    述之），乃一肩承擔，以掩被告丙○○之犯行，其証詞顯係迴護被告之詞甚明。
    綜上所述，被告所辯不足採信，事証明確，犯行可以認定。
二、核被告所為，係犯刑法第二百七十七條第一項之傷害罪。原審因認被告犯上述之
    罪，而適用刑法第二百七十七條第一項、第二條第一項前段、修正後第四十一條
    第一項、罰金罰鍰提高標準條例第一條前段、第二條之規定，並審酌被告因細故
    出手毆打他人，固屬非是，惟其僅打擊告訴人一拳，傷害非重，及其犯後仍一再
    推諉卸責等一切情狀，量處拘役三十日。另說明被告犯罪後，原刑法第四十一條
    有關易科罰金之規定，於九十年一月十日修正甲佈為刑法第四十一條第一項，同
    年月十二日施行。經比較適用修正前後之規定，依刑法第二條第一項前段，適用
    修正後刑法第四十一條第一項規定，諭知如易科罰金之折算標準。其認事用法，
    並無不合，量刑亦屬適當，被告上訴意旨否認犯罪，指摘原判決不當，為無理由
    ，應予駁回。
三、甲訴意旨另以：被告於前揭時地打傷告訴人，另致告訴人臉部抓傷四處，分別為
    ○．五甲分乘○．五甲分、二甲分乘○．二甲分、一甲分乘○．二甲分、二甲分
    乘○．二甲分，因認被告亦涉有此傷害犯行云云。按犯罪事實應依証據認定之，
    無証據，不得推定犯罪事實。刑事訟訴法第一百五十四條定有明文。訊之被告否
    認有造成此部分傷害，辯稱：此等傷害係告訴人與女子高月打架造成的等語。經
    查高月於案發當時確有與告訴人發生吵架並互相攻擊成傷等情，業經高月於原審
    到庭証述在卷，高月當時受有左臉頰抓傷及右手大拇指小裂傷併出血等傷害，亦
    有當日即八十九年十一月二十八日十一時驗傷之邱綜合醫院驗傷診斷書一份附卷
    可稽。對照被告上開臉部抓傷之傷勢，兩人之傷應係女性互為攻擊，常以指甲抓
    傷對方臉部所造成，而非被告以拳頭毆擊所造成，應已明確。足見告訴人案發當
    時確有與高月打架，而非告訴人所稱其係於八十九年十一月二十七日與高月吵架
    而未打架。告訴人之所以未同時對高月提出傷害告訴，而稱全部傷害均係被告丙
    ○○所打，應係唯恐亦遭高月告訴傷害。況參酌告訴人與証人陳先能如前於偵查
    中所述，被告係打告訴人一拳，亦無由造成該等臉部抓傷。綜上所述，此部分傷
    害應非被告所造成。此外復查無其它積極証據足証被告有此部分犯行，甲訴意旨
    所指此部分犯罪事實自屬不能証明。然此部分事實與前揭論罪科刑部分乃屬單一
    傷害罪，自不另為無罪之諭知，附此敘明。
據上論結，應依刑事訴訟法第三百六十八條，判決如主文。
本案經檢察官陳惠珠到庭執行職務。
中    華    民    國      九十      年       五       月      二十四    日
                臺灣高等法院高雄分院刑事第七庭
                                  審判長法官  王光照
                                        法官  黃憲文
                                        法官  黃仁松
右正本證明與原本無異。
不得上訴。
                                      書記官  謝永祥
中    華    民    國      九十      年       五       月    二十五      日
附錄：本判決論罪科刑法條：
刑法第二百七十七條第一項：
傷害人之身體或健康者，處三年以下有期徒刑，拘役或一千元以下罰金。
                                                                        Ｋ


司法院資訊處製作；財團法人民間司法改革基金會備份。
